臺灣新竹地方法院刑事判決
111年度金訴字第315號
公  訴  人  臺灣新竹地方檢察署檢察官
被      告  周海玉



上列被告因違反洗錢防制法等案件，經檢察官提起公訴（111年
度偵字第2250號），被告就被訴事實為有罪之陳述，本院改依簡
式審判程序，並判決如下：
    主  文
甲○○共同犯洗錢防制法第十四條第一項之洗錢罪，處有期徒刑參
月，併科罰金新臺幣壹萬元，罰金如易服勞役，以新臺幣壹仟元
折算壹日。
未扣案之犯罪所得新臺幣伍仟元沒收之，於全部或一部不能沒收
或不宜執行沒收時，追徵其價額。
    事  實
一、甲○○於民國110年3月間某日，與通訊軟體LINE暱稱「robin
    」、「United Nation」（係同一人）之真實年籍姓名不詳
    之成年人，共同意圖為自己不法之所有，基於詐欺取財、洗
    錢之犯意聯絡，由甲○○擔任取款車手角色，並約定若將取得
    之贓款兌換成比特幣，每筆可獲新臺幣（下同）5,000元報
    酬，再由該真實年籍姓名不詳之成年人於110年7月底，以網
    路交友方式結識乙○○，並以通訊軟體LINE對其誆稱：要前往
    臺灣找乙○○，但遭移民局扣押，需匯款並繳交印花稅云云，
    致乙○○陷於錯誤，進而於110年9月3日中午12時3分許，匯款
    7萬元至王美玲（所涉詐欺等罪嫌，另經檢察官為不起訴處
    分）名下新竹第一信用合作社帳號00000000000000號帳戶（
    下稱新竹一信帳戶）。王美玲再於同日下午5時15分許，在
    新竹市香山區三姓橋車站，將上開7萬元交付予甲○○，甲○○
    則依LINE暱稱「United Nation」之人指示，在臺北車站地
    下街之比特幣販賣機，將上開款項用以購買虛擬貨幣比特幣
    並存入指定帳戶，藉以掩飾隱匿前述詐欺取財犯罪所得之來
    源。嗣乙○○察覺有異報警處理，始循線查悉上情。
二、案經乙○○訴由新竹市警察局第三分局報告臺灣新竹地方檢察
    署檢察官偵查起訴。
    理  由
一、本案被告甲○○所犯係死刑、無期徒刑或最輕本刑為3 年以上
    有期徒刑以外之罪，且非高等法院管轄第一審案件，被告於
    本院準備程序進行中，就被訴事實為有罪之陳述，經本院認
    合於刑事訴訟法第273條之1第1 項之規定，裁定進行簡式審
    判程序，合先敘明。
二、上開犯罪事實，業據被告於本院準備程序及簡式審判程序中
    坦承不諱（見本院卷第33-37、39-42頁），核與告訴人乙○○
    、證人王美玲證述之情節相符（見偵查卷第32-33、5-10、3
    21-322頁），並有告訴人遭詐騙對話紀錄、新竹一信帳戶基
    本資料查詢、交易明細、被告與「United Nation」之對話
    紀錄、臺灣新北地方檢察署檢察官110年度偵字第32963號起
    訴書1份各1份及王美玲提款照片2張等件附卷可稽（見偵查
    卷第39-43、45、48、93-154、334-336、13頁），足見被告
    上開任意性自白核與事實相符，應堪採信。綜上，本案事證
    明確，被告犯行可以認定，應依法論罪科刑。
三、論罪科刑：
（一）核被告所為，係犯刑法第339條第1項之詐欺取財罪，及洗
      錢防制法第14條1 項之一般洗錢罪。被告以一行為而觸犯
      上開2 罪名，為想像競合犯，應依刑法第55條之規定，從
      一重論以一般洗錢罪（原起訴書犯罪事實及罪名，業經公
      訴檢察官於本院準備程序更正如上，本院卷第36頁）。
（二）被告與真實姓名年籍不詳、暱稱「robin」、「United Na
      tion」之成年人間，就上開犯行，有犯意聯絡及行為分擔
      ，為共同正犯。
（三）按犯洗錢防制法第14條之罪，在偵查或審判中自白者，減
      輕其刑，洗錢防制法第16條第2項定有明文。被告於本院
      審理時自白洗錢犯罪，依洗錢防制法第16條第2項規定，
      減輕其刑。
（四）爰審酌被告不思循正當途徑獲取所需，竟貪圖不法利益，
      擔任車手而共同參與本案詐騙犯行，以此方式坐領不法利
      益，助長詐騙歪風，導致社會間人際信任感瓦解，影響社
      會治安，所為實應予嚴懲；惟念其犯後坦認犯行，態度尚
      可，兼衡被告自述高中肄業、離婚、無未成年子女、目前
      從事腳底按摩工作、因疫情影響收入不穩定、月收入約3
      、4萬元、須負擔房租及生活開銷並扶養年邁父母等一切
      情狀，量處如主文所示之刑，並諭知罰金易服勞役之折算
      標準。
四、沒收之說明：
　　按犯罪所得，屬於犯罪行為人者，沒收之。但有特別規定者
    ，依其規定。前2項之沒收，於全部或一部不能沒收或不宜
    執行沒收時，追徵其價額。刑法第38條之1第1項、第3項定
    有明文。被告依指示購買虛擬貨幣比特幣，每筆可取得5,00
    0元之報酬等節，業據被告於本院審理中供承在卷（見本院
    卷第36頁），是該5,000元自屬被告本案之犯罪所得，爰依
    刑法第38條之1第1項前段、第3項規定沒收之，於全部或一
    部不能沒收或不宜執行沒收時，追徵其價額。
據上論斷，應依刑事訴訟法第273條之1第1項、第299條第1 項前
段，判決如主文。
本案經檢察官蔡宜臻提起公訴，檢察官孫立婷到庭執行職務。
中　　華　　民　　國　　111 　年　　8 　　月　　19　　日
                  刑事第五庭    法  官  魏瑞紅
以上正本證明與原本無異。
如不服本判決應於收受本判決後20日內向本院提出上訴書狀，上
訴書狀應敘述具體理由。上訴書狀未敘述上訴理由者，應於上訴
期間屆滿後20日內補提理由書狀於本院(均須按他造當事人之人
數附繕本 )「切勿逕送上級法院」。 
中　　華　　民　　國　　111 　年　　8 　　月　　19　　日
                                書記官  呂苗澂

附錄論罪科刑法條：
洗錢防制法第14條第1項
有第二條各款所列洗錢行為者，處 7 年以下有期徒刑，併科新
臺幣 5 百萬元以下罰金。
刑法第339條第1項
意圖為自己或第三人不法之所有，以詐術使人將本人或第三人之
物交付者，處 5 年以下有期徒刑、拘役或科或併科 50 萬元以
下罰金。